【裁判字號】    97,易,453
【裁判日期】    970717
【裁判案由】    竊盜
【裁判全文】
臺灣屏東地方法院刑事判決               97年度易字第453號
公  訴  人  臺灣屏東地方法院檢察署檢察官
被      告  丙○○
                      號
                    現於臺灣屏東監獄竹田分監
上列被告因竊盜案件，經檢察官提起公訴（97年度偵字第972 號
），被告於本院準備程序中就被訴事實為有罪之陳述，經本院告
知簡式審判程序意旨，並聽取公訴人及被告之意見後，本院裁定
依簡式審判程序審理，判決如下：
    主  文
丙○○共同竊盜，累犯，處有期徒刑柒月。
    事  實
一、丙○○前因施用毒品案件，經本院以94年度訴字第1112號判
    決判處應執行有期徒刑1 年2 月確定，並於民國96年4 月3
    日因縮短刑期假釋出監（縮刑期滿日期為96年7 月5 日），
    於96年7 月5 日保護管束期滿未經撤銷視為執行完畢。詎丙○○出監後猶毫無悔意，仍不知悔改，竟與乙○○共同基於
    意圖為自己不法所有之犯意聯絡，於97年1 月7 日2 時30分
    許，由乙○○駕駛不知情丁○○所有、借予其使用之車牌號
    碼ZB -6946號自小貨車，搭載丙○○，2 人共同以徒手搬運
    之方式，將車城鄉福安宮所有之金爐底座鑄鐵4 支（重約
    319 公斤，價值約新臺幣（下同）9,570 元）搬至自小貨車
    上，得手後離開現場，並將所竊得財物持往屏東縣恆春鎮○○里○○路73號、不知情戴南雄所經營之「南玥企業社資源
    回收場」變賣，得款2,870 元，變賣所得由乙○○、丙○○
    朋分花用殆盡。嗣經福安宮委員甲○○發現金爐底座鑄鐵遭
    竊報警處理，經警循線至「南玥企業社資源回收場」訪查後
    查獲本件，並扣得福安宮遭竊之金爐底座鑄鐵4 支。（已由
    被害人福安宮委員甲○○領回）。
二、案經屏東縣政府警察局恆春分局報告台灣屏東地方法院檢察
    署檢察官偵查起訴。
    理  由
一、本案被告所犯，並非法定刑為死刑、無期徒刑或最輕本刑3
    年以上有期徒刑之罪，亦非高等法院管轄第一審之案件，而
    被告於本院準備程序中就被訴事實為有罪之陳述，本院合議
    庭乃裁定由受命法官獨任進行簡式審判程序。又簡式審判程
    序之證據調查，依刑事訴訟法第273 條之2 規定，不受同法
    第159 條第1 項審判外陳述排除之限制，再被告對於卷內之
    各項證據，亦不爭執證據能力，故卷內所列之各項證據，自
    得作為證據，先予敘明。
二、上開犯罪事實，業據被告於警詢及本院審理時自白不諱，核
    與共同被告乙○○於警詢時之供述，及證人甲○○、南玥企
    業社資源回收場老闆戴南雄於警詢中之證述相符，復有贓物
    認領保管單1 紙、扣押筆錄、扣押物品目錄表、車牌號碼ZB
    -6946 號自小貨車之車籍資料附卷可佐，其事證明確，被告
    犯行洵堪認定。
三、核被告丙○○所為係犯刑法第320 條第1 項之普通竊盜既遂
    罪。被告丙○○與乙○○間就上開竊盜犯行，有犯意之聯絡
    及行為之分擔，依刑法第28條之規定，應論以共同正犯。又
    被告前因施用毒品案件，經本院院以94年度訴字第1112號判
    決判處應執行有期徒刑1 年2 月確定，並於96年4 月3 日因
    縮短刑期假釋出監（縮刑期滿日期為96年7 月5 日），於96
    年7 月5 日保護管束期滿未經撤銷視為執行完畢，此有台灣
    高等法院被告前案紀錄表在卷可憑，其於5 年內故意再犯本
    件有期徒刑以上之罪，為累犯，應依刑法第47條第1 項之規
    定加重其刑。爰審酌被告前有如上所述之犯罪前科，素行不
    佳，出監後猶毫無悔意，又竊取他人物品，實有不該，惟考
    量被告犯罪後坦承犯行，犯後態度尚佳等一切情狀，量處如
    主文所示之刑。
四、檢察官雖聲請對被告諭知強制工作之保安處分云云。惟按保
    安處分係針對受處分人將來之危險性所為之處置，以達教化
    、治療之目的，為刑罰之補充制度。我國現行刑法採刑罰與
    保安處分雙軌制，係在維持行為責任之刑罰原則下，為協助
    行為人再社會化之功能，以及改善行為人潛在之危險性格，
    期能達成根治犯罪原因、預防犯罪之特別目的。是保安處分
    中之強制工作，旨在對嚴重職業性犯罪及欠缺正確工作觀念
    或無正常工作因而犯罪者，強制其從事勞動，學習一技之長
    及正確之謀生觀念，使其日後重返社會，能適應社會生活。
    竊盜犯贓物犯保安處分條例第3 條第1 項規定，即係本於保
    安處分應受比例原則之規範，使保安處分之宣告，與行為人
    所為行為之嚴重性、行為人所表現之危險性及對於行為人未
    來行為之期待性相當之意旨而制定，而由法院視行為人之危
    險性格，決定應否令入勞動處所強制工作，以達預預防之目
    的（最高法院91年度臺上字第4625號刑事判決意旨參照）。
    查被告於84年至96年僅有犯有2 次竊盜罪，上開犯罪時間均
    非非常密集，況且本次被告亦僅犯下一次竊盜犯行，足見被
    告並無竊盜之習慣，是本件自無諭知刑前強制工作之必要，
    檢察官此部份之聲請，為無理由。
據上論斷，應依刑事訴訟法第299 條第1 項前段、第273 條之1
、第284 條之1 ，刑法第28條、刑法第320 條第1 項、第28條、
第47條第1 項，刑法施行法第1 條之1 ，判決如主文。
本件經檢察官李賜隆到庭執行職務
中    華    民    國    97    年    7     月    17    日
                  刑事第四庭    法  官  王炳人
以上正本證明與原本無異。
如不服本判決應於收受本判決送達後十日內向本院提出上訴書狀，
其未敘述上訴理由者，並得於提起上訴後十日內向本院補提理由
書狀（均須按他造當事人之人數附繕本）「切勿逕送上級法院」
中    華    民    國    97    年    7     月    18    日
                                書記官  潘豐益
附錄本判決論罪科刑法條全文
中華民國刑法第320條第1項
（普通竊盜罪、竊佔罪）
意圖為自己或第三人不法之所有，而竊取他人之動產者，為竊盜
罪，處 5 年以下有期徒刑、拘役或 5 百元以下罰金。


司法院資訊處製作；財團法人民間司法改革基金會備份。
